【裁判字號】    97,消債更,872
【裁判日期】    971219
【裁判案由】    更生
【裁判全文】
臺灣桃園地方法院民事裁定           97年度消債更字第872號
聲  請  人
即  債務人  甲○○
上列當事人因消費者債務清理事件聲請更生，本院裁定如下：
    主  文
債務人甲○○自中華民國九十七年十二月二十二日十八時起開始
更生程序。命司法事務官進行本件更生程序。
聲請人其餘聲請駁回。
    理  由
一、按法院開始更生程序之裁定，應載明其年、月、日、時，並
    即時發生效力。次按法院裁定開始更生或清算程序後，得命
    司法事務官，進行更生或清算程序，必要時，得選任律師、
    會計師或其他適當之自然人或法人一人為監督人或管理人。
    消費者債務清理條例第45條第1 項、第16條第1 項分別定有
    明文。
二、聲請人即債務人聲請略以：聲請人前曾於民國95年3 月21日
    依照中華民國銀行公會會員辦理消費金融案件無擔保債務協
    商機制與金融機構成立協商，協商條件為月付新台幣（下同
    ）13,060元，惟聲請人罹患惡性淋巴瘤，造成左側肢體運動
    功能障礙，行動遲滯須持四腳拐步行，無法從事工作只能領
    取殘障津貼3,000 元，再扣除必要生活費用後，每月剩餘之
    金額已無法支付上開協商之款項，故聲請人無法繼續履行原
    協商條件，顯係因非可歸責於己之事由致履行有重大困難，
    且其無擔保或無優先權之債務總額未逾1,200 萬元，復未經
    法院裁定開始清算程序或宣告破產，爰請求准予裁定開始更
    生。
三、經查：聲請人所主張之上開事實，業據提出財產狀況說明書
    、戶籍謄本、債權人及債務人清冊、財產歸屬清單資料、綜
    合所得稅各類所得資料清單、財團法人金融聯合徵信中心信
    用報告、無擔保債務還款計劃、診斷證明書等（均影本）為
    證，核無不實。聲請人於95年間依中華民國銀行公會會員辦
    理消費金融案件無擔保債務協商機制與最大債權金融機構國
    泰世華商業銀行股份有限公司成立協商條件為月付13,060元
    ，惟依聲請人96年度綜合所得稅各類所得資料清單觀之，其
    96年度收入為0 元，幾已無可支配之金錢，縱依聲請人於訊
    問程序所陳述之殘障津貼3,000 元，亦難以維持聲請人基本
    生活之必要支出，足見協商成立之條件並未顧慮聲請人之資
    力而未合情理，聲請人如依協商成立條件履行，則無法應付
    日常生活之必要開銷，是聲請人無法續為履行，可認符合消
    費者債務清理例第151 條第5 項「因不可歸責於己之事由，
    至履行顯有重大困難」之規定。再者，依上所述，聲請人之
    經濟境況，亦屬符合不能清償。此外，本件又查無聲請人有
    消費者債務清理條例第6 條第3 項、第8 條或第46條各款所
    定駁回更生聲請之事由存在，則聲請人聲請更生，應屬有據
    ；並依首揭規定命司法事務官進行本件更生程序，爰裁定如
    主文。
四、本件更生聲請業經准許，債務人聲請保全處分，即無必要，
    附此敘明。
中    華    民    國    97    年    12    月    19    日
                    民事第一庭  法  官  范明達
上為正本係照原本作成
本件不得抗告
本裁定已於九十七年十二月  日時公告
中    華    民    國    97    年    12    月    22    日
                                書記官  張豐松


司法院資訊處製作；財團法人民間司法改革基金會備份。
